---
title: "Exercícios R Intermediário - MQuinho 2021"
author: "Rômulo Damasceno"
date: "08/11/2021"
output: html_document
---

## Proposta

Nesta lista de exercícios utilizaremos os bancos de dados "messy_data_alocacao" e "messy_data_colab" , presentes na pasta de exercícios deste script. Os dados dizem respeito à informações sobre os colaboradores de uma empresa de inteligência de dados, e possuem diversos erros de preenchimento, além de estarem em tabelas separadas.

O desafio desta lista consiste em colocar o dado num formato "tidy", e, em seguida, produzir um relatório completo destes dados, buscando os insights sobre os colaboradores, considerando que eles devem ser entregues ao chefe de RH da empresa fictícia.

## Passo 1 - Carregar os pacotes e importar os dados

1.  Carregue os seguintes pacotes para uso:

    -   tidyverse, scales, DataExplorer, readxl, skimr, stringi

2.  Importe os dois bancos de dados: "messy_data_alocacao" e "messy_data_colab" e atribua-os a objetos separados com nomes de sua escolha.

```{r}
library(readxl)
library(tidyverse)
library(DataExplorer)
library(skimr)
library(stringi)


# Resposta aqui
messy_data_alocacao <- readxl::read_excel('messy_data_alocacao.xlsx')
messy_data_colab <- readxl::read_excel('messy_data_colab.xlsx')
```

## Passo 2 - Join dos bancos de dados

1.  Identifique a "chave", isto é, a variável que os bancos de dados tem em comum.
2.  Qual tipo de join devemos utilizar? Faça o Join dos dois bancos de dados pela chave salvando-o num banco de dados chamado: "alocacao_colaboradores".

```{r}

messy_data_alocacao
messy_data_colab

alocacao_colaboradores <- messy_data_alocacao %>% 
  left_join(messy_data_colab, by = 'ID')
```

## Passo 3 - Estrutura e diagnóstico do banco de dados

1.  Utilizando as funções str(), ou glimpse(), analise a estrutura dos bancos de dados. As variáveis estão no formato esperado?
2.  A função summary() é útil nesse dataframe?
3.  Rode a função skim() no banco de dados para ter informações mais detalhadas sobre sua estrutura.
4.  Liste as alterações que você precisa fazer neste banco de dados.

```{r, include = F, echo = F}
str(alocacao_colaboradores)
glimpse(alocacao_colaboradores)
skim(alocacao_colaboradores)

# Coluna "Cliente" tem múltiplos valores numa mesma célula, espaços incorretos, acentuação incorreta, letras maiúsculas e minúsculas.

# CARGO ATUAL separa as mesmas funções para I, II e III, e tem os mesmos problemas anteriores.

# CARGO ATUAL COMPLEMENTO deve ser anexado a cargo atual



```

## Passo 4 - Limpeza do banco de dados

1.  Mobilize as funções necessárias para solucionar os problemas encontrados, salvando-as num banco de dados chamado "alocacao_colaboradores_tidy"

**Subpassos:**

1.  Utilize a função mutate_if() quando as alterações forem feitas em todas as colunas, e mutate() quando for para apenas uma.
2.  Comece pelas padronizações mais importantes: trazer os nomes para letras minúsculas, retirar acentuação.
3.  Utilize o comando separate_rows() para separar as linhas que contém múltiplos valores (como é o caso da coluna CLIENTE)
4.  Padronize os nomes dos clientes e dos cargos com o uso de case_when() e str_detect() [(AQUI)]{.ul}
5.  Crie uma versão final do banco de dados, retirando as colunas desimportantes, com o nome "bd_colab_aloc_final"

```{r}

alocacao_colaboradores_tidy <- alocacao_colaboradores %>% 
  mutate_if(is.character, str_to_lower) %>% 
  mutate_if(is.character, stri_trans_general, "latin-ascii") %>% 
  mutate(NOME = str_replace(NOME, pattern = ' ', replacement = ' ')) %>% 
  unite(CARGO, `CARGO ATUAL`, `CARGO ATUAL COMPLEMENTO`, sep = ' ', na.rm = T)

  
# Procedimento de separação de linhas - Quais as implicações para a análise?

alocacao_colaboradores_tidy <- alocacao_colaboradores_tidy %>% 
  separate_rows(CLIENTE)
  


# Padronize os nomes dos clientes e dos cargos com o uso de case_when() e str_detect() 

alocacao_colaboradores_tidy <- alocacao_colaboradores_tidy %>% 
  mutate(CLIENTE_tidy = case_when(str_detect(CLIENTE, 'mic') ~ 'Microsoft',
                                  str_detect(CLIENTE, 'lin') ~ 'Linkedin',
                                  str_detect(CLIENTE, 'yah') ~ 'Yahoo',
                                  str_detect(CLIENTE, 'int') ~ 'Interno',
                                  TRUE ~ CLIENTE),
         CARGO_tidy  = case_when(str_detect(CARGO, 'engenh') ~ 'ED',
                                 str_detect(CARGO, 'analist') ~ 'AD',
                                 str_detect(CARGO, 'cient') ~ 'CD',
                                 str_detect(CARGO, 'estag') ~ 'Estagiário',
                                 str_detect(CARGO, 'lid') ~ 'Líder',
                                 str_detect(CARGO, 'agil') ~ 'Agile Master',
                                 TRUE ~ CARGO))

# Remoção das colunas desnecessarias e recodificação das variáveis:


alocacao_colaboradores_final <- alocacao_colaboradores_tidy %>% 
  select(-c(CLIENTE,CARGO))

# Correção de formato
str(alocacao_colaboradores_final)

                                 
```

## Passo 5 - Análises descritivas

Você recebeu um conjunto de solicitações da chefe de RH, e ela te ligou às 03:00AM para te lembrar que ela também quer análises, não só as figuras... :)

O banco de dados resultante do exercício anterior possui repetição de linhas de colaboradores, pois utilizamos a função separate_rows(). É importante que nos atentemos ao fato de que não é adequado utilizá-lo em todos os cenários.

1.  Crie uma versão do banco de dados em que não haja repetição de nomes de colaboradores e salve-o num objeto separado. Em quais casos você deve utilizar o banco que possui e que não possui repetição?

**Dica:** Utilize a função distinct()

```{r}

bd_colab_cliente <- alocacao_colaboradores_final

bd_colab <- alocacao_colaboradores_final %>% 
  distinct(NOME, .keep_all = T)

```

### Análise de colaboradores:

#### 5.1. Gráfico de barras do número de colaboradores por cargo;

```{r}

```

#### 5.2. Gráfico de barras do número de colaboradores por sexo;

```{r}

```

#### 5.3. Gráfico de barras do número de colaboradores por UF;

```{r}

```

#### 5.4. Boxplot dos salários dos colaboradores por cargo;

```{r}

```

#### 5.5. Diagrama de dispersão dos salários por tempo de casa.

```{r}

```

#### 5.6. Histograma dos salários dos colaboradores

```{r}

```

### 
